臺灣臺北地方法院民事裁定
111年度抗字第396號
抗  告  人  門若瑜  
相  對  人  和運租車股份有限公司

法定代理人  劉源森  


上列當事人間請求本票裁定事件，抗告人對於民國111年7月5日
本院111年度司票字第9219號裁定提起抗告，本院裁定如下：
    主  文
抗告駁回。
抗告程序費用新臺幣壹仟元由抗告人負擔。
    理  由
一、相對人於原審聲請意旨略以：相對人執有抗告人於民國110
    年7月23日所簽發面額為新臺幣（下同）72萬元，付款地為
    和運租車股份有限公司總公司所在地臺北市○○區○○路000號1
    5樓，約定逾期付款自遲延日起按年利率20%加計利息，並免
    除作成拒絕證書，到期日為111年4月27日之本票（下稱系爭
    本票）1紙，詎於到期後經提示，僅支付其中部分款項，尚
    餘54萬元未獲付款，為此提出本票1紙，聲請裁定准許就上
    開金額及按年息16%計算之利息強制執行，並經原審依上開
    金額裁定准予強制執行。
二、抗告意旨略以：抗告人不服本院111年度司票字第9219號裁
    定，提出抗告等語。
三、按執票人向本票發票人行使追索權時，得聲請法院裁定後強
    制執行，票據法第123條有所明文。又執票人依前條規定，
    聲請法院裁定許可對發票人強制執行，係屬非訟事件，此項
    聲請之裁定，及抗告法院之裁定，僅依非訟事件程序，就本
    票形式上之要件是否具備予以審查為已足，並無確定實體上
    法律關係存否之效力，如發票人就票據債務之存否有爭執時
    ，應由發票人提起確認之訴，以資解決（最高法院57年台抗
    字第76號裁判意旨參照）。次按提起抗告，應表明抗告理由
    ；以抗告狀表明對於原裁定不服之程度及應如何廢棄或變更
    之聲明，並應表明抗告理由；抗告狀未表明抗告理由者，審
    判長得定相當期間命抗告人提出理由狀；當事人未依第1項
    提出抗告理由書或未依前項規定說明者，法院得準用第447
    條之規定，或於裁定時依全辯論意旨斟酌之，民事訴訟法第
    488條第3項、第495條之1第1項準用第441條第1項、第444條
    之1第1項、第5項分別定有明文。而上開規定，依非訟事件
    法第46條規定，於非訟事件準用之。經查，抗告人提起抗告
    ，未具體表明對於原裁定不服之程度及應如何廢棄或變更之
    聲明，亦未表明抗告理由，經本院於111年8月10日裁定命抗
    告人於裁定送達後3日內補正抗告聲明及理由，該裁定已於1
    11年8月16日送達抗告人，有送達證書為憑，抗告人逾期迄
    未補正抗告聲明及理由。經本院斟酌全卷資料，認為原審依
    非訟事件程序審查，認系爭本票已符合票據法第123條之規
    定，而為准予強制執行之裁定，經核並無違誤。從而，抗告
    意旨指摘原裁定不當，求予廢棄，委無理由，應予駁回。
四、據上論結，本件抗告為無理由，爰依非訟事件法第21條第2
    項、第46條、第24條第1項，民事訴訟法第495條之1第1項、
    第449條第1項、第95條、第78條，裁定如主文。
中　　華　　民　　國　　111 　年　　9 　　月　　8 　　日
                  民事第七庭    審判長法  官  姜悌文
　　　　　　　　　
                                      法  官  陳彥君
　　　　　　　　　　　　　　　　　　　
                                      法  官  林欣苑 

以上正本係照原本作成。
本裁定不得抗告。
中　　華　　民　　國　　111 　年　　9 　　月　　8 　　日
                                      書記官  范煥堂